臺灣板橋地方法院刑事判決　　　　　　　　　　　　　九十年度訴字第一六三一號
　　公　訴　人　臺灣板橋地方法院檢察署檢察官
　　被　　　告　乙○○
　　指定辯護人　甲○公設辯護人　吳天明
右列被告因殺人未遂案件，經檢察官提起公訴（九十年度偵字第一二九二０號），甲
○判決如左：
    主  文
乙○○殺人未遂，處有期徒刑捌年。
扣案之塑膠袋壹個、塑膠繩壹條、木棍壹枝均沒收。
    事  實
一、乙○○係丙○○之夫，經常離家未歸，於民國九十年五月二日上午八時許，至台
    北縣中和市○○街七十四號二樓，向丙○○強索新台幣一百萬元欲償還賭債遭拒
    ，竟惱羞成怒，萌殺人之犯意，自後將丙○○抱住將其捆綁於木棍上，將毛巾塞
    入丙○○口中，並將紅色塑膠袋套入其頭部，另用手勒緊其頸部及以手指捏住其
    鼻樑，致丙○○無法呼吸，並稱：今天要妳死在這裏云云。嗣丙○○表妹王正琴
    途經上址發現有異，前往查看，乙○○見事敗而逃逸，王正琴見狀速將丙○○頭
    部之塑膠袋拿開，並解開丙○○身上之塑膠繩，丙○○始倖免於死，並造成丙○
    ○頭部外傷、咽喉後壁挫傷、唇挫傷及刺傷、鼻樑、頸部、背部、肩胛、兩側上
    下肢多處挫傷瘀青之傷害，嗣經丙○○報警處理後，在現場扣得毛巾一條，及乙
    ○○所有供本件犯罪所用之塑膠袋一個、塑膠繩一條、木棍一枝。
二、案經丙○○訴由台北縣警察局中和分局移請台灣台北地方法院檢察署報請台灣高
    等法院檢察署令轉台灣板橋地方法院檢察署檢察官偵查起訴。
    理  由
一、訊據被告乙○○矢口否認右開犯行，辯稱：伊雖曾以塑膠繩將告訴人綑綁，惟伊
    於離開時即將塑膠繩解開，且伊並未以塑膠袋罩住告訴人之頭部，亦無殺害告訴
    人之意云云。辯護意旨略以：告訴人丙○○與被告素有不睦，並有怨隙，其所為
    之指述自屬不利於被告；又證人王正琴於案發當時雖至告訴人住處，惟其並未目
    睹告訴人遭人綑綁之經過，亦未見當時被告是否在場，是其證詞自難憑以作為認
    定被告犯行之證據；再現場扣案之塑膠袋、毛巾等物，並未經採集指紋與被告之
    指紋核對，以察是否為被告所持用之物，亦無從逕以推定為被告供犯罪所用之工
    具。退步言之，縱認被告涉有右開犯行，被告如因向對方索討金錢未果，衡情亦
    因一時氣憤而暴力相向，充其量不過係毆打之行為，實無將對方置於死地之必要
    云云。
二、經查：
  （一）被告乙○○於右述時、地如何意圖殺害告訴人丙○○等情，已據告訴人丙○
        ○於警訊及偵審中指訴甚詳，且證人王正琴於警訊及偵查中證稱：伊當日經
        過告訴人住處發現店門開著，認為有異，乃上樓查看，看到告訴人丙○○被
        綁在木條上，嘴巴塞毛巾，頭部被套上塑膠袋，伊見狀立即將告訴人頭上之
        塑膠袋拿掉，並鬆綁，讓告訴人呼吸，告訴人表示係被告欲加害予伊等語，
        並有天主教耕莘醫院診斷書二紙、相片四張附卷可稽，暨毛巾一條、塑膠袋
        一個、塑膠繩一條、木棍一枝扣案可資佐證。另依告訴人所提出之右開診斷
        書上所記載之傷勢觀之，告訴人之受傷部位除在鼻樑、頸部、背部、肩胛、
        兩側上下肢受有多處挫傷瘀青外，在咽喉後壁及唇部亦受有挫傷或刺傷，與
        告訴人指訴被害情節相符。是告訴人之指訴非虛，堪信為真實。
  （二）被告除以塑膠袋套入告訴人頭部，及於告訴人口中塞入毛巾外，並以手勒住
        告訴人頸部，以手指住告訴人鼻樑，，被告此舉在客觀上足以令告訴人窒
        息而死，且被告同時向告訴人揚言稱：「今天要妳死在這裡」云云，顯見被
        告當時確有致告訴人於死之意圖甚明。
  （三）綜上所述，被告及辯護意旨前開所辯，顯係事後圖卸刑責之詞，不足採信。
        是本件事證明確，被告犯行堪以認定。
三、核被告乙○○所為，係犯刑法第二百七十一條第二項、第一項之殺人未遂罪。又
    被告雖已著手於犯罪行為之實行，惟未生犯罪之結果，為未遂犯，依刑法第二十
    六條前段之規定，按既遂犯之刑減輕其刑。爰審酌被告之素行，犯罪之動機、目
    的、手段、所生危害，暨犯後態度等一切情狀，量處如主文所示之刑，以示徵儆
四、扣案之塑膠袋一個、塑膠繩一條、木棍一枝係被告所有之物，已據其供明在卷，
    且係供本件犯罪所用之物，復已如前述，爰併予宣告沒收；至毛巾一條雖係供被
    告本件犯罪所用之物，惟被告否認該毛巾係其所有，亦無其他證據證明該毛巾係
    被告所有，故該毛巾未併予宣告沒收，附此敘明。
據上論斷，應依刑事訴訟法第二百九十九條第一項前段，刑法第二百七十一條第一項
、第二項、第二十六條前段、第三十八條第一項第二款，判決如主文。
案經檢察官楊仲農到庭執行職務
中      華      民      國    九十一    年      一      月    二十二    日
                                    臺灣板橋地方法院刑事第四庭
                                        法  官  高  明  德
右正本證明與原本無異
如不服本判決應於送達後十日內向甲○提出上訴狀
                                        書記官  高  玉  彬
中      華      民      國    九十一    年      一      月    二十二    日
附錄論罪科刑法條
中華民國刑法第二百七十一條：
 (普通殺人罪)
殺人者，處死刑、無期徒刑或十年以上有期徒刑。
前項之未遂犯罰之。
預備犯第一項之罪者，處二年以下有期徒刑。
